臺灣士林地方法院民事裁定　九十一年度簡聲抗字第五號
　　抗　告　人　乙○○
　　　　　　　　甲○○
　　　　　　　　丁○○
　　　　　　　　丙○○
　　相　對　人　戊○娥
　　　　　　　　己○○
　　　　　　　　戊○
右抗告人與相對人戊○娥等三人間，因停止執行事件，對於中華民國九十一年五月二
十四日本院士林簡易庭九十一年度士簡聲字第五一號所為裁定，提起抗告，本院裁定
如左：
      主      文
抗告駁回。
抗告程序費用由抗告人負擔。
      理      由
一、按：有回復原狀之聲請，或提起再審或異議之訴，或對於和解為繼續審判之請求
    ，或提起宣告調解無效之訴、撤銷調解之訴，或對於許可強制執行之裁定提起抗
    告時，法院因必要情形或依聲請定相當並確實之擔保，得為停止強制執行之裁定
    ，強制執行法第十八條第二項定有明文。
二、本件抗告意旨略以：相對人戊○等本無權占用抗告人所有之台北縣汐止市○○段
    七六０─一地號土地（以下簡稱系爭土地），經抗告人起訴請求相對人拆屋還地
    勝訴確定後，相對人竟主張已買受系爭土地，而提起債務人異議之訴並聲請停止
    執行。惟查，相對人戊○與蘇熾銘等人間之土地買賣，乃利用土地法第三十四條
    之一規定，相對人戊○一方面向其他土地共有人購買持分，另方面再將持分登記
    贈與其子孫以虛增共有人人數後，再以共有人人數及持分過半之方式，將系爭土
    地出售相對人戊○，以阻止繼續執行，惟該買賣之土地售價僅為市價一半，且買
    賣雙方為祖孫，顯係通謀而為虛偽買賣，故其意思表示依法無效，爰依法提出抗
    告等語。
三、按強制執行程序開始後，除法律另有規定外，不停止執行，乃在使債權人之債權
    早日實現，以保障人民之權利。從而除有回復原狀之聲請，或提起再審或異議之
    訴，或對於和解為繼續審判之請求，或提起宣告調解無效之訴、撤銷調解之訴，
    或對於許可強制執行之裁定提起抗告時，法院因必要情形或依聲請定相當並確實
    之擔保，得為停止強制執行之裁定外，已開始之強制執行程序，不得停止，此觀
    強制執行法第十八條規定自明（最高法院八十八年度台抗字第五七三號裁判要旨
    參照）。又按，查強制執行法第十八條第二項規定，所謂必要情形，固由法院依
    自由裁量定之。然法院為此決定，應就回復原狀之聲請，或再審之訴，或異議之
    訴，或抗告，在法律上是否顯無理由，以及如不停止執行，將來是否難於回復執
    行前之狀態等各情形予以斟酌（最高法院六十九年度台抗字第五七七號裁判要旨
    參照）。本件抗告人即債權人向本院民事執行處，聲請強制行拆除相對人所有坐
    落台北縣汐止市○○段七六０─一地號土地（以下簡稱系爭土地）上之台北縣汐
    止市○○街二十一號及同市○○路○段四七九號房屋，相對人則以系爭土地之土
    地共有人，已依土地法三十四條之一規定，將系爭土地出賣與相對人戊○，爰提
　　起債務人異議之訴並聲請停止執行，經查相對人所提之債務人異議之訴，依形式
　　以觀，尚非顯無理由，且若其所述屬實，倘不停止執行，前開房屋一經拆除，相
　　對人之債務人異議之訴縱使勝訴，其損害亦難以回復，故應認有停止執行之必要
　　。且原審已斟酌抗告人即債權人因停止執行，於債務人異議之訴之訴訟期間可能
    所受損害，並酌定擔保金額四十三萬六千元，經核尚稱相當，抗告意旨或謂相對
    人依土地法三十四條之一規定，所為出賣系爭土地之契約，應係通謀虛偽而為云
    云，然此乃為債務人異議之訴之本案所應斟酌之實體事項，非本件強制執行程序
    所得審究，抗告人等持以指摘原法院之裁定不當，求予廢棄，非有理由，應予駁
    回。
四、據上論結，本件抗告為無理由，爰裁定如主文。
中　　　華　　　民　　　國　　九十一　　年　　　七　　　月　　二十四　　日
                            臺灣士林地方法院民事第二庭
~B審判長法官　俞慧君
~B法　　　官　楊智勝
~B法　　　官　劉穎怡
右正本係照原本作成。
本裁定不得抗告。
中　　　華　　　民　　　國　　九十一　　年　　　七　　　月　　 二十五   日
~B法院書記官　陳雪麗
